臺灣新北地方法院刑事判決
110年度易字第396號
公  訴  人  臺灣新北地方檢察署檢察官
被      告  謝采穎




上列被告因妨害自由等案件，經檢察官提起公訴（109年度偵字
第41867號），本院判決如下：
    主  文
丁○○犯恐嚇危害安全罪，處拘役參拾日，如易科罰金，以新臺幣
壹仟元折算壹日，未扣案之美工刀壹支沒收，如全部或一部不
能沒收時，追徵其價額。其餘被訴部分無罪。
    事  實
一、丁○○（原名：戊○○）與丙○○係住在新北市三重區大同北路34
    巷之鄰居，雙方由於住處噪音問題素有嫌隙。戊○○因懷疑丙○○擅自將其停放之車輛移走，且曾辱罵其又對其比中指，心
    生不滿，於民國109年8月15日12時30分許，在新北市○○區○○○路00巷00號前見丙○○走進屋內，遂上前按門鈴要丙○○出來
    ，丙○○之配偶乙○○在隔壁聽聞聲響隨即出外查看，丙○○亦出
    門走至上開巷道上，丁○○乃出言質疑丙○○擅自移車及以言語
    、手勢侮辱其一事，為丙○○所否認，雙方因而發生口角。丁○○竟基於恐嚇危害安全之犯意，自隨身側背包內取出美工刀
    1支，先指向丙○○恫稱：「我忍妳很久了」等語，復將美工
    刀指向在場之乙○○，而以此加害生命、身體之惡害通知，使
    丙○○、乙○○均心生畏懼，致生危害於安全。
二、案經丙○○訴由新北市政府警察局三重分局移送臺灣新北地方
    檢察署檢察官偵查起訴。
　　理  由
甲、有罪部分：
一、證據能力之認定：
    按被告以外之人於審判外之陳述，雖不符合刑事訴訟法第15
    9 條之1 至第159 條之4 之規定，而經當事人於審判程序同
    意作為證據，法院審酌該言詞陳述或書面陳述作成時之情況
    ，認為適當者，亦得為證據，刑事訴訟法第159 條之5 第1
    項定有明文。查本判決以下援引之被告丁○○以外之人於審判
    外之言詞或書面陳述，雖屬傳聞證據，惟當事人於本院準備
    程序時均表示同意作為證據方法而不予爭執，本院審酌上開
    證據資料製作時之情況，尚無違法不當及證明力明顯過低之
    瑕疵，與本案待證事實復具有相當關連性，以之作為證據應
    屬適當，依前揭規定，認上開證據資料均得為證據。至非供
    述證據部分，並無事證顯示係實施刑事訴訟程序之公務員因
    違背法定程序而取得，復經本院依法踐行調查程序，皆應有
    證據能力。
二、認定事實所憑之證據及得心證之理由：
    訊據被告矢口否認有何恐嚇危害安全之犯行，辯稱：當天我
    有與丙○○互相爭吵，我有說「我忍你很久」，因為對方先罵
    人，還對我比中指；我雖然有拿美工刀，但沒有將刀刃推出
    ，或拿刀比劃，因為我都是1個人帶2個小孩出門，我很怕對
    方突然做什麼事情，我只是帶個東西在身上防衛，並無恐嚇
    的意思云云。經查：
　㈠被告有於起前揭時地與告訴人丙○○發生口角，並對告訴人表
    示：「我忍你很久了」，且當場自隨身包包內取出美工刀1
    支等情，業經證人即告訴人於警詢及偵查中指證明確（見10
    9年度偵字第41867號卷【下稱偵卷】第9至11頁、第36至37
    頁），核與證人乙○○於警詢時之證述大致相符（見偵卷第38
    至39頁），且為被告所不爭（見本院110年度審易字第9號卷
    【下稱本院卷一】第98頁，本院110年度易字第396號卷【下
    稱本院卷二】第138頁），復經本院勘驗現場監視器錄影光
    碟確認無訛（見本院卷二第191至193頁），是上情應可採信
    屬實。
　㈡被告雖以前詞置辯，然經本院勘驗現場監視器錄影光碟之結
    果如下（見本院卷二第192至193頁）：
　　⒈檔案內容為監視器畫面，並未拍到監視器拍攝當時的聲音
      ，檔案僅左下角及右下角有畫面，開始播放時，拍攝地點
      為馬路旁，有1名身穿粉紅色短袖上衣、深色長褲之女子
      （即告訴人）站在畫面中黑色轎車前方處。時間為白天，
      馬路上有人車往來。
    ⒉檔案開始播放時監視器畫面顯示時間為109年8月15日12時3
      0分0秒許，左下角及右下角畫面中告訴人拿著鑰匙開門進
      入屋內，於監視器畫面時間同日時30分10秒許自畫面中消
      失。
    ⒊監視器畫面時間109年8月15日12時30分23秒許，左下角畫
      面中有1名頭戴安全帽、穿綠色外套之人（即被告）騎乘
      機車搭載兩名小孩出現。
    ⒋監視器畫面時間109年8月15日12時30分26秒許，右下角畫
      面中被告將車停在銀色機車上方處，隨即走向黑色轎車前
      方，被告先按2 次門鈴後再握拳敲門，之後即在門口徘徊
      四處張望。
    ⒌監視器畫面時間109年8月15日12時31分15秒許，左下角畫
      面中被告走到馬路上面向黑色轎車後方比劃，狀似與人交
      談。
    ⒍監視器畫面時間109年8月15日12時31分32秒許，左下角及
      右下角畫面中，被告再度上前伸手按門鈴後站在馬路上，
      面向門口處比劃狀似與人交談。
    ⒎監視器畫面時間109年8月15日12時32分0秒許，有1名身穿
      橘色短袖上衣、深色短褲之男子（即被害人乙○○）出現在
      畫面中，並走到畫面中黑色轎車前方與被告交談，隨後告
      訴人出現在門口，三人邊比劃邊交談。
    ⒏監視器畫面時間109年8月15日12時33分17秒許，左下角畫
      面中被告自隨身側背包內拿出美工刀數次指向告訴人，被
      害人見狀即走近被告身旁，數次用手指著美工刀與被告交
      談。
    ⒐監視器畫面時間109年8月15日12時33分24秒至31秒許，被
      告在與被害人交談之過程中，數度拿著美工刀對著被害人
      頸部方向指。
    ⒑監視器畫面時間109年8月15日12時33分38秒許，被告將美
      工刀放進隨身側背包內，三人繼續比劃交談。
    ⒒監視器畫面時間109年8月15日12時34分24秒許，告訴人及
      被害人自門口處走向黑色轎車後方並消失於畫面中。
    ⒓監視器畫面時間109年8月15日12時35分8秒許，告訴人出現
      在畫面中，自黑色轎車後方走到門口處操作手機。
    ⒔監視器畫面時間109年8月15日12時35分23秒許，被害人出
      現走向門口處，三人開始交談比劃。
    ⒕監視器畫面時間109年8月15日12時37分8秒許，被告走向停
      放機車處，將機車靠路邊停放後站在機車旁，被害人則走
      到馬路另一側，坐在路邊另一輛機車上，三人不時朝對方
      比劃交談。
    ⒖監視器畫面時間109年8月15日12時39分14秒許，被告讓機
      車上的兩個小孩下車進入屋內，並持續與告訴人及被害人
      比劃交談。
    ⒗監視器畫面時間109年8月15日12時39分50秒許，被告開啟
      機車車廂放入某物後，即走進屋內消失於畫面中。
    ⒘監視器畫面時間109年8月15日12時39分59秒許，檔案播放
      完畢。
　㈢依上述勘驗內容，並參酌被告之供述、告訴人與證人乙○○之
    證言，可知當日係被告主動前往告訴人住處敲門，證人乙○○
    聞聲先出外查看並與被告交談，隨後告訴人亦開門與被告對
    話，雙方並發生口角，於言語爭執過程中，被告突然自隨身
    側背包內取出美工刀1支數次指向告訴人，證人乙○○見狀遂
    上前欲阻止被告，被告乃改而將美工刀指向證人乙○○，則以
    當時現場情境觀之，告訴人與證人乙○○並未對被告或被告之
    子女有任何騷擾、肢體攻擊或其他不法侵害之行為，被告何
    來為防為自身及子女安全而取出美工刀之必要？況本件係被
    告主動上門欲找告訴人理論，並非告訴人先行挑臖被告，被
    告縱於衝突過程中發現苗頭不對，大可直接報警處理或立刻
    帶同兩名子女返家，即可防止進一步之衝突或危害發生，何
    須執意留在現場與告訴人及被害人繼續爭吵？並於口角過程
    中突然由隨身側背包內取出美工刀接連指向告訴人與證人乙○○？顯然被告此舉之目的係在恐嚇告訴人與證人乙○○，至為
    昭然。
　㈣被告另辯稱其主觀上並無恐嚇之故意云云，惟按刑法第305 
    條之恐嚇罪，所稱以加害生命、身體、自由、名譽、財產之
    事，恐嚇他人者，係指以使人生畏怖心為目的，而通知將加
    惡害之旨於被害人而言，至行為人主觀上是否確有實現加害
    之意圖或決心，則非所問（最高法院52年台上字第751 號刑
    事判例、75年度台上字第5480號刑事判決意旨參照）。又所
    謂恐嚇，指凡一切言語、舉動足以使人生畏怖心者均屬之，
    而該言語或舉動是否足以使他人生畏怖心，應依社會一般觀
    念衡量之。本案被告所持之美工刀為金屬製品，質硬形尖，
    若用以攻擊人體，客觀上足以傷害人之生命、身體，此為一
    般人所知悉。觀諸被告在與告訴人爭執之過程中，手持美工
    刀先後多次指向告訴人與證人乙○○，衡諸社會一般觀念，此
    種持刀舉動，已足令一般人感覺生命、身體之安全受威脅，
    其行為於客觀上已可認屬惡害之通知，並達足使人心生畏怖
    之程度，且告訴人於警詢及偵查中明確證稱：當天被告來敲
    門、一直按電鈴，我出門看，結果一看是我樓上鄰居，被告
    指控她剛才騎車經過時，我有對她比中指，我說沒有，雙方
    就起爭執，被告有罵我「蝦小」、「有病」，我就跟被告發
    誓如果我有比她中指，出去就被車撞死，被告還從包包拿出
    1把美工刀指著我，說她忍我很久了，我覺得我生命安全受
    到極大威脅；當場我老公乙○○有看到，就擋在我前面，被告
    便用美工刀指乙○○的脖子，乙○○有問被告到底想怎樣等語（
    見偵卷第10頁、第36頁），而在場之證人乙○○於檢察官偵查
    中亦證稱：我當時在隔壁聽到很大聲敲門聲，我就衝出去，
    想說發生什麼事情，被告很大聲在那邊吵，在沒有肢體衝突
    的情況下，被告從包包內拿出美工刀，造成恐慌跟壓力，怎
    麼吵沒關係，但不可以拿刀出來；當下我擋在告訴人前面，
    因為我怕告訴人受傷，我不敢搶被告手上的刀，我怕彼此受
    傷；正常人不會隨身帶美工刀，就算有也不可能吵架時就拿
    出美工刀指著別人等語（見偵卷第37至38頁），足徵被告上
    開持刀行止，確已使告訴人及被害人心生恐懼之感，揆諸前
    開說明，被告所為應已成立恐嚇犯行。
　㈤據上各節，本件事證明確，被告犯行堪以認定，應依法論科
    。
三、論罪科刑：
    核被告所為，係犯刑法第305 條之恐嚇危害安全罪。爰以被
    告之責任為基礎，審酌其與告訴人及被害人為鄰居關係，因
    噪音問題而有嫌隙，竟不思以平和溝通之態度尋求解決之道
    ，反在與渠等發生口角之過程中，取出美工刀指向告訴人與
    被害人，致渠等均心生畏懼，所為應予非難；兼衡其素行（
    見本院卷附臺灣高等法院被告前案紀錄表）、教育程度、家
    庭與經濟狀況（見本院卷二第199頁）、犯罪之動機、目的
    、手段、告訴人與被害人所受損害，暨其犯後否認犯行，未
    見真切之悔意，亦未與告訴人及被害人達成和解，態度不佳
    等一切情狀，量處如主文所示之刑，並諭知如易科罰金之折
    算標準，以示處罰。
四、沒收：
　　被告持以恐嚇告訴人與被害人之美工刀1 支，固未經扣案，
    然係被告所有供本案犯罪所用之物，且無證據證明業已滅失
    ，爰依刑法第38條第2 項前段、第4 項規定諭知沒收，如全
    部或一部不能沒收時，追徵其價額。
乙、無罪部分：
一、公訴意旨略以：被告丁○○於109年8月15日12時30分許，在新
    北市○○區○○○路00巷00號前見告訴人丙○○走進屋內，乃上前
    大力敲門要告訴人出來，告訴人之配偶乙○○在隔壁聽聞聲響
    而出外查看，告訴人亦出門走至巷道上，詎被告竟基於侮辱
    之犯意，在不特定人得共聞共見之上開巷道，公然辱罵告訴
    人：「幹你娘、幹你娘機掰、蝦小（音同「三小」）、你有
    病、老女人」等語，因認被告涉犯刑法第309 條第1 項之公
    然侮辱罪嫌等語。
二、按犯罪事實應依證據認定之，無證據不得認定犯罪事實；不
    能證明被告犯罪者，應諭知無罪之判決，刑事訴訟法第154
    條第2 項、第301 條第1 項分別定有明文。又事實之認定，
    應憑證據，如未能發現相當證據，或證據不足以證明，自不
    能以推測或擬制之方法，為裁判基礎（最高法院40年台上字
    第86號刑事判例參照）；認定不利於被告之事實，須依積極
    證據，苟積極證據不足為不利於被告事實之認定時，即應為
    有利於被告之認定，更不必有何有利之證據（最高法院30年
    上字第816號刑事判例參照）；認定犯罪事實所憑之證據，
    雖不以直接證據為限，間接證據亦包括在內；然而無論直接
    或間接證據，其為訴訟上之證明，須於通常一般之人均不致
    有所懷疑，而得確信其為真實之程度者，始得據為有罪之認
    定，倘其證明尚未達到此一程度，而有合理之懷疑存在時，
    事實審法院復已就其心證上理由予以闡述，敘明其如何無從
    為有罪之確信，因而為無罪之判決，尚不得任意指為違法（
    最高法院76年台上字第4986號刑事判例參照）。另按被害人
    之陳述如無瑕疵，且就其他方面調查又與事實相符，固足採
    為科刑之基礎，倘其陳述尚有瑕疵，而在未究明前，遽採為
    論罪科刑之根據，即難認為適法（最高法院61年台上字第30
    99號刑事判例意旨參照）。此乃因被害人就被害經過所為之
    陳述，其目的在於使被告受刑事訴追處罰，與被告處於絕對
    相反之立場，其陳述或不免渲染、誇大，是被害人縱立於證
    人地位具結而為指證、陳述，其供述證據之證明力仍較與被
    告無利害關係之一般證人之陳述為薄弱。從而，被害人就被
    害經過之陳述，除須無瑕疵可指，且須就其他方面調查又與
    事實相符，亦即仍應調查其他補強證據以擔保其指證、陳述
    確有相當之真實性，而為通常一般人均不致有所懷疑者，始
    得採為論罪科刑之依據，非謂被害人已踐行人證之調查程序
    ，即得恝置其他補強證據不論，逕以其指證、陳述作為有罪
    判決之唯一證據（最高法院95年度台上字第6017號刑事判決
    意旨參照）。
三、公訴人認定被告涉犯前揭公然侮辱罪嫌，主要係以被告之供
    述、證人即告訴人丙○○於警詢及偵查中之指述、證人乙○○於
    偵查中之證述、現場暨監視錄影翻拍照片、臺灣新北地方檢
    察署檢察官勘驗筆錄等件為其論據。訊據被告堅詞否認有此
    部分公然侮辱之犯行，辯稱：當天我有與丙○○互相爭吵，我
    不記得我有沒有罵丙○○：「幹你娘、幹你娘機掰、蝦小、你
    有病、老女人」；當時我有說「我忍你很久」，因為對方先
    罵人，還對我比中指等語。經查：
  ㈠被告有於前述時地，對告訴人口出：「三小」、「妳才有病
    」等語，業據證人即告訴人於警詢及偵查中指證明確（見偵
    卷第9至11頁、第36至37頁），且為被告所不爭（見本院卷
    二第198頁），復經本院勘驗現場錄音光碟確認無訛（見本
    院卷二第187至190頁），是此部分事實應堪認定。
  ㈡告訴人固指稱其因被告上開言詞而身心受創、名譽受損等語
    ，然經本院勘驗現場錄音光碟之結果如下（見本院卷二第18
    7至190頁）：
　　⒈開啟卷內光碟，光碟內名稱為「新錄音8」之檔案（本檔案
      為錄音檔，時長1 分26秒）：
      女聲A（即告訴人）：罵我吃飽太閒嗎？
      女聲B（即被告）：你就是吃飽太閒（約2秒許）     
      告訴人：我沒吃飽太閒，你不要罵我就好，你把我... （
       聽不清）
      男聲C（即乙○○）：你們二個人，個人..個人的事情..
      被告：個人做個人的..在那邊..（聽不清）..三小（約11
      秒時）。
      乙○○：你這個吃飽太閒你知道嗎，每天都這樣。
      告訴人：她給敲我敲門，我進去她就敲門，你知道嗎。
      被告：敲門叫你出來阿，講清楚。
      乙○○：互相看一下，互相..互相看一下，知道嗎。
      告訴人：我回家不行嗎？
      被告：而且告訴你喔，我車子之前停在這裡，你還給我把
      車移走。
      告訴人：你知道那是我移的嗎？
      被告：就是你移的
      告訴人：你知道是我移的嗎？
      被告：我車就停在這裡，我都已經沒有怕，這個大家都可
      以停，不是只有你家可以停。
      告訴人：我沒有停，我沒有停你的咧。
      被告：你沒有碰我的車，你沒有把我的車移走？
      告訴人：誰碰你的車?
      被告：你把我的車移走。
      告訴人：你被害妄想症嗎？
      被告：就是你。
      告訴人：你有被害妄想症嗎？
      被告：你才有病（約41秒）。
      乙○○：你們花樣很多。
      告訴人：你被害妄想症喔。
      乙○○：二個互罵，你知道嗎，罵到看有辦法讓對方吐血沒
      有，知道嗎。
      告訴人：等一下，等警察來。
      乙○○：用互罵就好，罵到吐血這樣。
      被告：阿今天如果是我罵你「幹你娘」、你比中指莫名其
      妙，你會不會不爽？
      乙○○：我不會那麼無聊。
      告訴人：人家我們拿東西...
      被告：是啦，你太太就是這麼無聊。
      乙○○：我哪知道，我有沒看到。
      告訴人：我拿東西進去咧，拿東西進去咧（重複數次）。
      被告：你們兩個是夫妻阿。
      乙○○：對阿，你們二個很無聊。
      告訴人：好啦，你不要說話。
      被告：你不要說你太太無聊。人家騎機車騎過去，她不是
      一天到晚想找我麻煩。
      乙○○：二個人互罵，罵到吐血，這樣就好。
      告訴人：我找你什麼麻煩？
      被告：你沒找我麻煩？
      乙○○：你們二個人相罵，罵到吐血。（重複數次）
      被告：你說看什麼、瞋什麼。
      告訴人：我什麼時候瞋你了？
      被告：你找我麻煩又比我中指。
      告訴人：好，沒關係。
      被告：你吃飽太閒嗎！
      告訴人：我才沒吃飽太閒。
    ⒉開啟卷內光碟，光碟內名稱為「新錄音9」之檔案（本檔案
      為錄音檔，時長24秒許）：
      被告：手還比起來啦！
      告訴人：誰比你喔，我拿手機不能看嗎？
      被告：你沒有嗎？你發誓啊，你沒有？
      告訴人：我發誓。
      被告：你沒有嗎？
      告訴人：我如果有比你中指的話....
      被告：你如果有，你出去就被車撞死！
      告訴人：我出去就會被車撞死。
      被告：你這輩子守寡守死。
      告訴人：好，我有說..我有發誓喔，你有聽到囉。
      被告：發誓啊！
      告訴人：我發誓了我。
      被告：發誓沒罵過我，沒有在路中間那邊罵？
      告訴人：我沒有罵過你。
      被告：你沒有在那邊罵？我就眼睛有看到你。
      告訴人：沒有。
      被告：沒有？你剛剛在那邊罵...
      告訴人：我剛發誓你有聽到喔，你有聽到了喔。 
  ㈢按刑法第309 條第1 項公然侮辱罪之規範作用，係在保護個
    人經營社會群體生活之人格法益，從而是否構成「侮辱」之
    判斷，除應注意行為人與乙○○之性別、年齡、職業等個人條
    件外，尤應著重行為人與乙○○間之關係、行為時之客觀情狀
    、行為地之方言或語言使用習慣等事項，依社會一般人對於
    語言使用之認知，進行客觀之綜合評價，不宜僅著眼於特定
    之用語文字，即率爾論斷。此外，個人之名譽究竟有無受到
    減損或貶抑，更非單依乙○○主觀上之感情為斷，申言之，縱
    行為人所為已傷及乙○○主觀上之情感，惟客觀上對於乙○○之
    人格評價並無影響時，尚不得遽以刑法公然侮辱罪加以論處
    ，否則現代社會人與人間之往來頻繁，因往來而起衝突致引
    起負面情緒而出言回應之情形亦所在多有，如將人之此種負
    面情緒回應之言詞所造成受話者心理感覺不舒服之情形，均
    認為該當刑法上之「侮辱」，將可能造成人民動輒觸犯刑罰
    而為罪犯之不合理情形。再基於刑法謙抑性思想，而公然侮
    辱罪為故意犯罪，刑法既有防止犯罪之最後手段之性質，兼
    以生活利益種類極為繁多，無法盡受刑法之保護，僅有侵害
    重大生活利益之行為始有以刑法加以保護之必要，俾在刑罰
    屬於最嚴重之懲罰及法益保護間取得平衡，則妨害名譽類型
    之犯罪行為，倘成立犯罪門檻過低，只因言語失當，即逕以
    刑罰相加，顯非我國法秩序所欲追求之現象，故公然侮辱罪
    須行為人主觀上出於侮辱他人之犯意，以言語、文字或動作
    表示不屑、輕蔑或攻擊其人格之惡意，而為公然侮辱之行為
    ，始得以該罪相繩。另言語、文字、圖畫乃至各種表現個人
    思想、情感等內心意思之動作，均屬人為造作並賦予意義之
    有為法，必然有它生、住、異、滅之生命歷程，亦即由開始
    造作運用，之後開展廣為流傳，然後逐漸加入當代社會環境
    生活元素，使其產生意義內涵之變化，最終轉換成新的意涵
    ，取代原始意義，逸脫原來造作所賦予之意義，進而使原始
    內涵趨於消滅。因而解讀一特定言語、文字、圖畫或具體動
    作之意義，應以其實際使用當下之客觀情境中，一般使用者
    之普遍認知為準。
  ㈣經查，以本件被告所使用之「蝦小」（同「三小」）而言，
    台語中之「潲（洨）（小）」，原指精液，後引申為無聊、
    無用之意，加在詞句中則成為粗俗之用語，例：無啥潲仔路
    用（沒什麼用），用於動詞或形容詞後，則有不愉快或不合
    理的意思，例：孽潲（作孽）；而啥潲（音同「三小」），
    指什麼之意，是一種粗俗不雅的說法，例：你是咧看啥潲？
    （你在看什麼？）；衰潲，為倒楣、運氣不好、做事情不順
    利之意思，例：我那會遮衰潲（我怎麼會如此倒楣）等情，
    有臺灣閩南語常用詞辭典4份在卷可考。從而，「三小」於
    當今之使用，多為負面情緒上之粗俗用語，而非用以貶損他
    人人格或社會評價。觀諸本件案發時場景，被告因懷疑告訴
    人擅自將其停放之車輛移走，且曾辱罵其又對其比中指，乃
    心生不滿，雙方因而發生齟齬，被告即於雙方口角之際，口
    出「三小」之語，該等言詞固屬粗俗不雅之用語，且令聽聞
    者感覺不悅、被冒犯，惟參照上述說明，被告前揭言詞顯然
    係以抑制告訴人氣勢為目的，試圖於口角爭執時居於上風，
    主觀上難認有貶低告訴人在社會上之評價或其人格之犯意，
    且客觀上該用語，以當代社會普遍認知，亦不足以貶損他人
    名譽或社會上評價，甚而就一般客觀第三人立場，聽聞者非
    但不會對告訴人名譽產生貶損之評價，反而會對口出此言之
    被告產生負面評價。是被告上開言詞，實難認該當刑法第30
    9條第1項公然侮辱罪之構成要件。
  ㈤又被告對告訴人雖有口出：「妳才有病」，惟本案係因被告
    質疑告訴人擅自將其停放之車輛移走，為告訴人所否認，並
    遭告訴人兩度指稱其有被害妄想症，被告方回稱：「你才有
    病」等情，業經本院勘驗現場錄音光碟確認屬實（見本院卷
    二第187至190頁），是被告回應：「你才有病」，究係惡意
    侮辱告訴人，或是對於告訴人前揭指摘覺得不服而為評論，
    即非無疑。況告訴人於被告前開回應：「你才有病」後，又
    再度指摘被告：「你被害妄想症喔」（見本院卷二第188頁
    ）。參酌上開事發前後經過，被告意在反駁告訴人所述其有
    被害妄想症之內容不實，盱衡以社會通念，尚難認告訴人因
    被告反駁語句中夾雜「你才有病」之字詞，致告訴人於社會
    客觀評價即有受貶抑之危險。準此，尚不得僅擷取被告片段
    字句即認被告主觀上有何侮辱、攻訐告訴人之惡意，而有公
    然侮辱之犯意存在，客觀上亦難認定該語詞有造成告訴人社
    會客觀評價受貶抑之危險，而屬侮辱行為。
  ㈥另告訴人於偵查中固指稱被告尚有於前揭時地以「幹你娘」
    、「幹你娘機掰」、「老女人」之語辱罵其等語，並經證人
    乙○○於偵查中證述在卷（見偵卷第38至39頁），然證人乙○○
    與告訴人係夫妻，關係親密，立場難免偏頗，故尚難以其證
    言執為不利於被告之認定。又依本院上開勘驗結果，僅聽聞
    被告有對告訴人表示：「阿今天如果是我罵你『幹你娘』、你
    比（應為「比你」之誤）中指莫名其妙，你會不會不爽？」
    ，並未聞被告有對告訴人直接口出：「幹你娘」、「幹你娘
    機掰」、「老女人」之語，則被告是否確有以「幹你娘」、
    「幹你娘機掰」、「老女人」等語辱罵告訴人，或係於質問
    告訴人有無以上開言語侮辱其時提及「幹你娘」、「幹你娘
    機掰」等語，實非無疑，依「罪證有疑，利於被告」之採證
    原則，即難認定被告有以「幹你娘」、「幹你娘機掰」公然
    侮辱告訴人之犯行存在。至被告縱有稱告訴人「老女人」等
    語，惟因告訴人係57年3月8日生（見本院卷二第179頁），
    而被告為79年5月20日生，告訴人確實較被告年長，故被告
    稱告訴人為「老女人」僅表示告訴人年長於被告之事實而已
    ，尚難據此即認為被告有侮辱告訴人之意思。
四、綜上所述，公訴意旨認定被告涉嫌上開公然侮辱犯行所憑之
    證據，尚難認已達通常一般人均不致有所懷疑，而得以確信
    其為真實之程度，自無從以公訴意旨所指之罪嫌相繩。此外
    ，復查無其他積極證據足資證明被告有公訴意旨所指之前揭
    犯行，揆諸上開法條及判例要旨，自應為被告無罪之諭知。
據上論斷，應依刑事訴訟法第299條第1項前段、第301 條第1項
，刑法第305條、第41條第1項前段、第38條第2 項前段、第4 項
，刑法施行法第1條之1第1項，判決如主文。
本案經檢察官甲○○偵查起訴，由檢察官顏汝羽到庭實行公訴。
中　　華　　民　　國　　111 　年　　1 　　月　　13 　日
                  刑事第七庭  法　官  劉思吟
上列正本證明與原本無異。
如不服本判決應於收受送達後20日內向本院提出上訴書狀，並應
敘述具體理由；其未敘述上訴理由者，應於上訴期間屆滿後20日
內向本院補提理由書（均須按他造當事人之人數附繕本）「切勿
逕送上級法院」。
                              書記官  廖俐婷 
中　　華　　民　　國　　111 　年　　1 　　月　　14　　日
附錄本案論罪科刑法條全文：
中華民國刑法第305條：
以加害生命、身體、自由、名譽、財產之事恐嚇他人，致生危害
於安全者，處 2 年以下有期徒刑、拘役或 9 千元以下罰金。